# 求助陈版主两个实务问题。谢谢！

提问人：wudao227 时间：2015-10-22 14:27:01
一个是A公司收购了一家B公司的分公司在某地的运营权及域名，该分公司业务为当地的网络论坛，支出 200 万。后A公司出资 9 万元，B公司出资 1 万元重新设立了C公司，A公司持股90%，作为长投的子公司核算。目前A公司体现无形资产域名 200 万，长投 9 万元，觉得不妥，请教该如何核算？ 另一个是公司设立了持股平台，为有限合伙企业，由于合伙企业的性质，让一个员工持股了30%，价格为 1 元/股，当月公司进行了一个定增，引入外部投资者，价格也为 1 元/股，但在次月，公司进行了第二次定增，价格为 6元。该员工持股部分是否一定需要按照股份支付准则核算？ 麻烦您指教，谢谢！

回答人：chenyiwei
1 、该域名是否已经投入C公司？或者虽然形式上由A持有，但完全由C使用？如果是，则A应当将还域名的账面价值转入对C的长期股权投资成本。 2 、两次间隔很近的定增价格有重大差异的原因？此问题关键是合理确定目标股权的公允价值。

提问人：wudao227 时间：2015-10-22 17:19:38
1 、域名是C公司完全使用，域名我们判断无法值这么高的价值（约 30 万），主要还是原来让对方放弃的一个运营权支付的对价。如果这部分体现为A对C的长期股权投资，那么在编制合并报表时应该如何处理？ 另外C公司经过两年多的运营，已由盈利转为亏损，该事实是否对报表会计处理有影响？ 2 、实际第一次定增的投资者为大股东关系要好的非法律意义关联方。所以假定第二次定增 6 元才是公允价格，为了回避股份支付对当年损益表的影响，是否有哪些理由来回避使用股份支付准则？

回答人：chenyiwei
1 、因为域名是C公司完全使用，因此应将域名的初始取得成本全部转入对C的长投，在C的报表中确认该项无形资产，期末进行减值测试。 2 、建议谨慎把握审计风险，提请被审计单位足额确认费用。